臺灣臺北地方法院民事判決　　　　　　　95年度訴字第9718號
原　　　告　丙○○
訴訟代理人　乙○○
被　　　告　信義房屋仲介股份有限公司
法定代理人　甲○○
被　　　告　安信建築經理股份有限公司
法定代理人　丁○○
上二人共同
訴訟代理人　劉偉德律師
被　　　告　戊○○
訴訟代理人　丁福慶律師
參　加　人　己○○
上列當事人間請求返還買賣價金事件，本院於民國96年 8月16日
言詞辯論終結，判決如下：
    主      文
被告戊○○應給付原告新臺幣伍拾萬元，及自民國九十五年九月
十三日起至清償日止，按週年利率百分之五計算之利息。
被告安信建築經理股份有限公司應給付原告新臺幣伍拾萬元，及
自民國九十五年九月十三日起至清償日止，按週年利率百分之五
計算之利息。
被告戊○○應給付原告新臺幣壹佰零貳萬捌仟柒佰肆拾貳元，及
自民國九十五年九月十三日起至清償日止，按週年利率百分之五
計算之利息。
被告安信建築經理股份有限公司應給付原告新臺幣捌拾捌萬壹仟
貳佰伍拾捌元，及自民國九十五年九月十三日起至清償日止，按
週年利率百分之五計算之利息。
上開第一、二項債務，於新臺幣伍拾萬元及自民國九十五年九月
十三日起至清償日止，按週年利率百分之五計算之利息金額範圍
內，如有任一被告給付者，其餘被告於該給付金額範圍內，免除
其清償責任。
原告其餘之訴駁回。
訴訟費用由被告戊○○負擔百分之四十三、被告安信建築經理股
份有限公司負擔百分之三十七，餘由被告戊○○及被告安信建築
經理股份有限公司連帶負擔。
本判決第一項、第二項於原告以新臺幣壹拾柒萬元供擔保後，得
假執行；但被告戊○○、被告安信建築經理股份有限公司如於假
執行程序實施前，以新臺幣伍拾萬為原告預供擔保，得免為假執
行。
本判決第三項於原告以新臺幣參拾伍萬元供擔保後，得假執行；
但被告戊○○如於假執行程序實施前，以新臺幣壹佰零貳萬捌仟
柒佰肆拾貳元為原告預供擔保，得免為假執行。
本判決第三項於原告以新臺幣貳拾玖萬元供擔保後，得假執行；
但被告被告安信建築經理股份有限公司如於假執行程序實施前，
以新臺幣捌拾捌萬壹仟貳佰伍拾捌元為原告預供擔保，得免為假
執行。
    事實及理由
壹、原告主張：
一、被告戊○○委託被告信義房屋仲介股份有限公司（以下簡稱
    信義公司）銷售其所有坐落於台北市大安區○○○路○段209
    號5樓之1之房屋及基地（以下簡稱系爭建物及基地），由被
    告信義公司仲介原告於民國95年6月2日與被告戊○○簽定不
    動產賣賣合約書（以下簡稱系爭買賣契約），約定買賣價款
    總金額新臺幣（下同） 1,118萬元（內含營業稅），原告隨
    即繳付定金1萬元，並交付原告所簽發面額 950萬元之本票1
    紙予被告信義公司保管。原告嗣後並另於 95年6月12日及95
    年6月15日，分別匯入 100萬元及140萬元，至被告安信建築
    經理股份有限公司（以下簡稱安信公司）之成屋履約保證專
    戶即玉山銀行帳號第 0000000000000000000號之帳戶（以下
    簡稱保證專戶）內。
二、詎原告委請台灣省土木技師公會對系爭建物進行氯離子含量
    檢測，經檢測結果，系爭建物氯離子含量之平均值竟超過每
    立方公尺0.6kg以上，依系爭買賣契約第 16條第2項第2款之
    約定，已符合約定之解約條件，原告乃依系爭買賣契約第16
    條第2項之約定，於95年8月24日以存證信函通知被告戊○○
    及被告安信公司解除系爭買賣契約。另由被告信義公司自行
    指定訴外人世桓工程顧問有限公司（以下簡稱世桓公司）所
    為之檢驗報告書亦可知，系爭建物混擬土之含氯量確實已超
    過標準值。
三、系爭買賣契約既然已經合法解除，被告戊○○就其已經自保
    證專戶收取之系爭買賣契約定金50萬元及購屋分期款100 萬
    元，自負返還予原告之責任。另系爭不動產之土地增值稅27
    ,742 元及房屋稅1,000元共28,742元部分，依據系爭買賣契
    約原應由出賣人即被告戊○○負責繳付，雖由被告安信公司
    動用原告繳付保證專戶之款項繳納，仍應由被告戊○○負責
    返還原告。為此原告爰依據契約解除之法律關係，請求被告
    戊○○給付原告如訴之聲明第(一)項、第(二)項所示。
四、系爭買賣契約既然已經合法解除，被告安信公司依據其與原
    告及被告戊○○共同所簽定之安信建築經理股份有限公司代
    辦履約保證委任契約書（以下簡稱系爭保證契約）第1條第1
    項及同條第7項第3款之約定，自應將原告所繳付之買賣價金
    返還原告。原告共繳付買賣價金 241萬元，扣除原告同意先
    行給付被告戊○○之買賣價金 100萬元、土地增值稅27,742
    元、房屋稅 1,000元，及被告安信公司未經原告同意，擅自
    撥給被告戊○○之定金 500,000元後，被告安信公司就餘額
    881,258 元，自復返還原告之責任。為此原告爰依據系爭保
    證契約，請求被告安信公司給付原告如訴之聲明第(三)項所示
    。
五、被告安信公司乃系爭保證契約之保證人，系爭買賣契約既然
    已經合法解除，且被告安信公司係未經原告同意，擅自從保
    證專戶內將原告所繳付之定金 500,000元交付被告戊○○，
    依據系爭保證契約第1條、第3條等約定，被告安信公司自應
    就被告戊○○如訴之聲明第(一)項、第(二)項對於原告應為之給
    付，負連帶清償之責任。
六、被告信義公司就其仲介房屋買賣，未盡告知房屋瑕疵之義務
    ，導致原告買受系爭有瑕疵之建物而遭受損害，自應就被告
    戊○○如訴之聲明第(一)項、第(二)項對於原告應為之給付，及
    被告安信公司如訴之聲明第(三)項對於原告應為之給付，負連
    帶清償之責任。
七、聲明：(一)被告戊○○應返還原告購屋定金50萬元，及自起訴
    狀繕本送達翌日起至清償日止，按週年利率5%計算之利息。
    (二)被告戊○○應返還原購屋分期款 100萬元與土地增值稅款
    （按應係指土地增值稅及房屋稅）28,742元，及自起訴狀繕
    本送達翌日起至清償日止，按週年利率5%計算之利息。(三)被
    告安信公司應返還原告 881,258元，及自起訴狀繕本送達翌
    日起至清償日止，按週年利率5%計算之利息。(四)被告安信公
    司及被告信義公司應負上述全部價金及遲延利息之連帶清償
    責任。(五)訴訟費用由被告負擔。(四)原告願供擔保，請准宣告
    假執行。
貳、被告、參加人主張：
一、被告安信公司及信義公司部分：
  (一)被告信義公司接受被告戊○○委託銷售系爭建物及基地，並
    居間仲介原告與被告戊○○於95年6月2日簽定系爭買賣契約
    ，約定買賣價金為 1,118萬元，並共同委託被告安信公司辦
    理履約保證，由被告安信公司設立專戶保管買方即原告所交
    付之價金，待買賣完成點交無誤時，再將價金交付予賣方即
    被告戊○○。嗣原告委請台灣省土木技師公會對系爭房屋進
    行氯離子含量檢測，經檢測結果，其數值超出雙方之約定標
    準，依雙方買賣契約第16條約定，原告得主張解除契約，原
    告並已寄發存證信函通知解除買賣契約，被告信義公司及安
    信公司對此並無爭執。
  (二)原告主張其已給付系爭不動產之買賣價金 241萬元，惟原告
    實際僅給付買賣價金2,248,200元，另111,800元為原告支付
    被告信義公司之仲介服務費，其餘50,000元則為被告信義公
    司向原告預收之規費。
  (三)兩造專戶內之金額，已給付賣方即被告戊○○系爭不動產之
    定金50萬元、支付土地增值稅 27,742元、房屋稅1,000元，
    及撥付原告與被告戊○○雙方「協議動用款」 100萬元。原
    告就該等款項，不應再請求被告安信公司返還；就專戶內之
    餘額，及已經用以支付賣方即被告戊○○之仲介服務費313,
    040元部分，原告則得隨時向被告安信公司取回。
  (四)按連帶債務，除各債務人有明示外，以法有明文為限，民法
    第272條2項定有明文。被告信義公司仲介買賣兩造簽定系爭
    買賣契約，對於系爭不動產有無氯離子含量過高之情事，因
    涉專業鑑定，非仲介公司所能認定，被告信義公司自非蓄意
    隱瞞，原告請求被告信義公司連帶負責，於法無據。另被告
    安信公司雖受託保管買賣價金，惟因有無符合解約條件，並
    非被告安信公司所能認定，今既經鈞院鑑定屬實，被告安信
    公司自應退回專戶所餘款項。惟系爭房屋之定金及雙方協議
    動用之款項，既由被告戊○○所取走，且被告戊○○亦表示
    將返還該款項，該部分自應由戊○○負擔，至上開稅捐及規
    費等，係交易中依法繳付予稅捐機關，該等費用自應由原應
    依法支付之人先行負擔，日後再由雙方配合辦理退稅事宜。
    原告請求被告信義公司及安信公司負連帶賠償或給付之責任
    ，並無理由。
  (五)聲明：1.原告之訴駁回。2.訴訟費用由原告負擔。3.如受不
    利判決，被告願供擔保，請准供擔保免為假執行。
二、被告戊○○部分：
  (一)原告以台灣省土木技師公會之報告及訴外人世桓公司之報告
    為其解除契約之依據，惟系爭不動產並非台北市政府所管制
    之海砂屋，且使用長達22年，歷經921及331大地震均無礙，
    是否為海砂屋尚有疑義。況且為求了解原始建築數據及是否
    影響建築結構安全，對於是否海砂屋之檢測，自應按系爭契
    約之約定由樑、柱、樓板或剪力牆鑽心取樣，取得原始建築
    之材料予以化驗始足為判斷之依據。
  (二)被告戊○○就系爭房屋係向參加人己○○所購得，被告戊○
    ○如明知其係屬海砂屋，自無購買系爭不動產之理。再者，
    被告戊○○僅自被告安信公司取得系爭房屋之定金50萬元及
    買賣價金100萬元，共150萬元，原告請求被告戊○○返還逾
    此金額之部分，即無理由。
  (三)聲明：1.原告之訴駁回。2.訴訟費用由原告負擔。3.如受不
    利判決，被告願供擔保，請准供擔保免為假執行。
三、參加人己○○部分：
  (一)依據海砂氯離子濃度與建築物使用年限之研究顯示，以台灣
    而言，海砂屋可能 6至10年之使用壽命，然系爭房屋自73年
    完工迄今已逾20年以上，故其顯非海砂屋。又況，氯含量和
    鋼筋鏽蝕程度未必成正比，亦可能受其他因素所影響，原告
    自不得以氯離子含量過高，遽認系爭不動產為海砂屋，進而
    主張解除系爭買賣契約。另依台北市台北市高氯離子混凝土
    建築物善後處理辦法第 2條、第7條及第8條規定，可知並非
    所有海砂屋均有安全之顧慮而須拆除重建，如其情形不非嚴
    重而可補強或防蝕處理者，仍可安全居住，是系爭不動產縱
    為海砂屋，然因其現狀非屬嚴重而得以補強及為防蝕處理時
    ，原告主張解除契約自顯失公平，應依情形減少買賣價金，
    方屬合理。
  (二)參加人將系爭不動產出賣予被告戊○○時，雙方並未做氯離
    子檢測，且參加人之前手亦未告知參加人系爭不動產有氯離
    子含量過高等問題，參加人及被告戊○○均不知系爭不動產
    為海砂屋。又系爭不動產所屬之商業大樓，於買賣房屋時，
    從未有海砂屋之爭議發生，依經驗法則，不可能僅系有系爭
    不動產始有海砂屋之情形。況若依原告所提出報告所載氯離
    子含量每立方平方公尺皆 1公斤以上，則勢必有樑柱鋼筋與
    水泥脫離或牆壁水泥剝落之情形，甚至旱已影響居住安全，
    惟現場並無此狀況，亦未見台北市之主管機關就系爭不動產
    有任何海砂屋之紀錄，原告以系爭不動產為海砂屋，主張解
    除契約，顯屬無據
參、兩造及參加人不爭執之事實：
一、被告戊○○委託被告信義公司銷售其所有系爭建物及基地，
    由被告信義公司仲介原告於95年6月2日與被告戊○○簽定系
    爭買賣契約，約定買賣價款總金額 1,118萬元（內含營業稅
    ）。
二、原告及被告戊○○為辦理系爭買賣契約，另與被告安信公司
    簽訂系爭保證契約，
三、原告除於95年6月2日交付1萬元定金之外，分別已於95年6月
    12日及95年6月15日，匯入100萬元及140萬元至保證專戶。
四、原告曾經與被告戊○○達成協議，同意被告安信公司先行自
    保證專戶支付買賣價金100萬元予被告戊○○。
五、被告安信公司已經動支保證專戶內之款項，繳納系爭買賣之
    土地增值稅27,742元、房屋稅 1,000元。
六、被告安信公司已經動支保證專戶內之款項，支付被告信義公
    司賣方即被告戊○○之仲介服務費 313,040元，及買方即原
    告之仲介服務費111,800元。
七、被告安信公司已經自保證專戶內扣除50,000元，作為辦理系
    爭買賣預收之行政規費。
八、原告於 95年8月24日以系爭建物經檢測結果，氯離子含量之
    平均值超過約定之標準甚鉅為由，以存證信函通知被告戊○
    ○及被告安信公司解除系爭買賣契約。
肆、得心證之理由：
一、經查，原告與被告戊○○於系爭買賣契約「第十六條、其他
    約定事項」、「二、檢測約定：(二)」中約定：「檢測約定：
    ‧‧‧辦理房屋混凝土氯離子含量檢測，其檢驗結果如全部
    檢驗樣本平均值符合約定解約條件（即建築完成日期在民國
    87年6月25日含當日以前建物，約定為 0.6kg/立方公尺以上
    ；在前述日期以後者，約定為 0.3kg/ 立方公尺以上）時，
    除甲（按即原告）乙（按即被告戊○○）雙方另有約定外，
    甲方得逕行解除買賣契約，乙方應退還甲方全部買賣價金。
    」等情，有系爭買賣契約影本一件附卷可稽；則原告及被告
    戊○○既已經於系爭買賣契約中，約定以系爭建物氯離子含
    量檢測達0.6kg/立方公尺以上（按系爭建物為87年以前之建
    築物），為原告取得解除契約權利之條件，被告戊○○及參
    加人以系爭建物已經完工二十年以上，並非海砂屋，故原告
    不得解除系爭買賣契約云云置辯，自無足採。
二、次查，原告主張其委請台灣省土木技師公會對系爭建物進行
    氯離子含量檢測結果，系爭建物氯離子含量之平均值超過每
    立方公尺 0.6kg以上，另被告信義公司自行指定訴外人世桓
    公司進行檢測，結果系爭建物混擬土之含氯量亦係超過每立
    方公尺 0.6kg等情，為被告安信公司及信義公司所不爭執，
    並有台灣省土木技師公會氯含量試驗報告、世桓公司汐止實
    驗室硬固混凝土氯離子含量試驗報告等影本各一件在卷足稽
    ；被告戊○○及參加人雖否認上開試驗報告氯離子含量數據
    之真正，然經本院依據被告戊○○之聲請，委請台北市建築
    師公會再次檢測系爭建物之混凝土氯離子含量，經於系爭建
    物之梁、柱、樓板主結構部位鑽心取樣，共計三個試體，經
    工業技術研究院進行混凝土氯離子含量試驗結果（保守地取
    最小含量），柱混凝土中氯離子含量為0.78kg/m^3，梁混凝
    土中氯離子含量為1.15kg/m^3，樓板混凝土中氯離子含量為
    0.92kg/m^3等情，亦有台北市建築師公會鑑定報告書一份附
    卷足憑，堪認系爭建物之混凝土氯離子含量檢測結果，其全
    部檢驗樣本平均值應確實已經符合系爭買賣契約所約定之解
    約條件無訛；被告戊○○及參加人空言否認系爭建物已經符
    合解約條件，洵無足採。則原告既然已經因為系爭建物之混
    凝土氯離子含量檢測結果，達到系爭買賣契約所約定之解約
    標準而取得解除系爭買賣契約之權利，其於 95年8月24日以
    此為由，以存證信函通知被告戊○○及被告安信公司解除系
    爭買賣契約，自發生合法解除系爭買賣契約之效力。
三、復查，有關系爭買賣契約因系爭建物之混凝土達到所約定氯
    離子含量標準而經原告合法解除時，被告戊○○對於所取得
    買賣價金應該如何處理之事宜，原告及被告戊○○曾於系爭
    買賣契約「第十六條、其他約定事項」、「二、檢測約定：
    (二)」中約定：「‧‧‧甲方得逕行解除買賣契約，乙方應退
    還甲方全部買賣價金。」等語，原告及被告戊○○就系爭買
    賣契約之稅費負擔，則係於系爭買賣契約「第七條、稅費負
    擔」約定房屋點交前之房屋稅及土地增值稅，均由被告戊○
    ○負擔等情，有系爭買賣契約影本一件附卷足稽；則原告既
    然已經依據系爭買賣契約第十六條第二項第(二)款之約定合法
    解除系爭買賣契約，依據原告及被告戊○○間上開約定，被
    告戊○○就其已經自保證專戶收取之定金50萬元、分期價金
    100萬元，及由保證專戶支出之土地增值稅 27,742元、房屋
    稅1,000 元，自有返還原告之義務。從而原告依據其與被告
    戊○○間系爭買賣契約之約定，請求被告戊○○返還被告50
    萬元（定金部分）及1,028,742元（分期價金100萬元及土地
    增值稅 27,742元、房屋稅1,000元部分），並均自起訴狀繕
    本送達之翌日即95年9月13日起，按法定利率週年利率 5%計
    算之遲延利息，自均有理由，應予准許；爰分別宣告如主文
    第一項及第三項所示。
四、第查，有關系爭買賣契約因系爭建物之混凝土達到所約定氯
    離子含量標準而經原告合法解除時，被告安信公司對於保證
    專戶所收取買賣價金應該如何處理之事宜，依據系爭保證契
    約「第六條、專戶結算：於交屋程序完成或合約解除或判決
    確定後，丙方（即被告安信公司）應以匯款（限國內匯款）
    、轉帳、或銀行支票之方式，將買賣價款扣除第四條支出後
    所餘價金及其孳息（扣除利息所得稅）轉交或返還予應得之
    人，‧‧‧」，及「第四條、專戶支出：甲（即原告）乙（
    即被告戊○○）雙方同意丙方得由第三條第二項之專戶中，
    代乙方支付下列款項：一、過戶相關稅費：如土地增值稅、
    地價稅、房屋稅、工程受益費等。」等約定，以及原告與被
    告戊○○於系爭買賣契約「第十六條、其他約定事項」、「
    二、檢測約定：(四)」中「甲方依第(一)、(二)款約定解除買賣契
    約時，乙方同意由安信建築經理（股）公司逕行辦理履約保
    證專戶出款事宜。」之約定，可知被告安信公司依據系爭保
    證契約，原來應該於系爭買賣契約「交屋完畢」後，始得自
    保證專戶給付買賣價金予被告戊○○，故其於原告依據系爭
    買賣契約第十六條第二項第(二)款之約定解除系爭買賣契約時
    ，依據系爭保證契約第六條返還原告買賣價款義務之範圍，
    自應為原告匯入保證專戶之全部款項 241萬元，扣除原告自
    己同意被告戊○○先行領取之 100萬元、被告安信公司依據
    系爭保證契約第四條所支出之土地增值稅27,742元、房屋稅
    1,000元後之餘額1,381,258元；因此，原告請求被告安信公
    司就上開金額以外，被告戊○○應給付原告 1,028,742元（
    分期價金100萬元及土地增值稅27,742元、房屋稅1,000元部
    分），並自起訴狀繕本送達之翌日起按週年利率5%計算之遲
    延利息部分負擔連帶清償責任，自無理由，應予駁回。至於
    被告安信公司對於其應給付原告 1,381,258元部分所為之主
    張，本院茲審究如下：
    (一)系爭買賣契約之定金50萬元部分，原告係以轉帳之方式存
      入保證專戶一節，有台灣銀行電子銀行跨行轉帳證明書影
      本一件在卷足據；觀之系爭買賣契約及系爭保證契約，則
      完全沒有原告同意被告安信公司得自保證專戶先行給付此
      筆款項予被告戊○○之約定，衡以系爭保證契約之目的，
      本來在於以保證專戶保障原告及被告戊○○雙方之權益，
      是自應認為原告將作為定金之款項轉帳匯入保證專戶，即
      已發生原告確實依據系爭買賣契約交付定金之效果，而被
      告安信公司仍應依據系爭保證契約第六條之約定，除事先
      取得原告之同意外，須俟交屋程序完成，始得將所保管保
      證專戶內包括定金之買賣價金交付被告戊○○；而不得僅
      因該筆50萬元款項之名目為「定金」，即於交屋程序完成
      前，擅自交付被告戊○○。則被告安信公司就此50萬元款
      項部分，既係違反系爭保證契約之約定而交付被告戊○○
      ，自不得據此對抗原告，從而原告主張被告安信公司依據
      系爭保證契約，負有返還原告此筆50萬元之責任，應屬可
      採，原告請求被告安信公司給付原告50萬元，及自起訴狀
      繕本送達之翌日即 95年9月13日起，按法定利率週年利率
      5%計算之遲延利息，自有理由，應予准許；爰宣告如主文
      第二項所示。然被告安信公司就此50萬元定金對於原告之
      債務，與上開被告戊○○就所收取50萬元定金對於原告之
      債務間，其中一項債務若有一部分清償，他項債務於清償
      之範圍內亦同歸消滅，屬不真正連帶債務；故原告主張被
      告戊○○及被告安信公司就對於原告50萬元定金債務部分
      應負連帶清償責任，雖無法律依據而不可採，本院仍依據
      不真正連帶債務之法理，於主文第五項宣告被告戊○○及
      被告安信公司於應給付原告50萬元及自起訴狀繕本送達之
      翌日即 95年9月13日起至清償日止，按週年利率5%計算之
      利息金額範圍內，如有任一被告給付者，其餘被告於該給
      付金額範圍內，免除其清償責任。
    (二)有關被告安信公司自保證專戶撥款支付被告信義公司原告
      之仲介服務費111,800元、被告戊○○之仲介服務費313,0
      40元部分，依據系爭買賣契約及系爭保證契約之約定內容
      ，無法看出被告安信公司應該於何時將仲介費用撥付被告
      信義公司，始屬符合契約之約定，亦無法得知系爭買賣契
      約因為符合混凝土氯離子含量條款而解除時，原告或被告
      戊○○是否仍有支付被告信義公司仲介費用之義務，或應
      由何方負責此項損失。然而被告安信公司既然已經於本院
      95年 8月16日言詞辯論期日表示同意返還此二筆自保證專
      戶支出之費用予原告，原告請求被告安信公司給付原告此
      部分424,840元及其利息，自屬可採。
    (三)被告安信公司雖主張其自保證專戶扣除50,000元，作為辦
      理系爭建物及基地移轉之規費，然依據被告安信公司所提
      出之資金控管流程查詢列印資料，此筆 5萬元款項既然僅
      為「預收規費出款」，被告安信公司又未能提出其他證據
      ，以證明已經向主管機關支付「規費」之種類與金額，自
      難認為其確實已經依據系爭保證契約「第四條、專戶支出
      」之規定，支付了 5萬元行政規費。是原告請求被告安信
      公司給付原告此部分5萬元及其利息，應屬可採。
    (四)除上述被告安信公司主張已經支出之款項外，保證專戶內
      現仍有餘額 406,418元等情，業據被告安信公司於本院95
      年 8月16日言詞辯論期日自認屬實。是原告請求被告安信
      公司給付原告此部分406,418元及其利息，亦屬可採。
    (五)綜上所述，被告安信公司對於原告所負之債務，除定金50
      萬元及其利息部分與被告戊○○對於原告所負之定金50萬
      元及其利息債務間，屬於不真正連帶債務之外，被告安信
      公司對於原告應另有給付 881,258元（424,840元+50,000
      元+406,418元=881,258元）及其利息之債務。是原告起訴
      請求被告安信公司給付 881,258元及自起訴狀繕本送達翌
      日即 95年9月13日起至清償日止，按週年利率5%計算之利
      息，自有理由，爰宣告如主文第四項所示。
五、末查，原告雖主張：被告信義公司就其仲介房屋買賣，未盡
    告知房屋瑕疵之義務，導致原告買受系爭有瑕疵之建物而遭
    受損害云云，然其並未提出任何證據，使本院產生「系爭建
    物符合所約定氯離子含量檢測之結果即屬"瑕疵"」、「被告
    信義公司明知系爭建物有瑕疵而未告知」，或「被告信義公
    司負有擔保系爭建物絕無瑕疵之義務」之心證；且原告既係
    依據系爭買賣契約及系爭保證契約之約定，請求被告戊○○
    及被告安信公司為訴之聲明第(一)、(二)、(三)項所為之給付，被
    告信義公司既非此二項契約之當事人，更難認為其有任何應
    與被告戊○○及被告安信公司就渠等應為原告之給付，負擔
    連帶清償責任之理由。從而原告請求被告信義公司就被告戊
    ○○如訴之聲明第(一)、(二)項對於原告應為之給付，及被告安
    信公司如訴之聲明第(三)項對於原告應為之給付，負連帶清償
    之責任，核無理由，應予駁回。
伍、兩造均陳明願供擔保以代釋明，聲請宣告假執行或免為假執
    行，核均與法律規定相符，爰分別酌定相當之擔保金額宣告
    之。
陸、本案事證已臻明確，兩造其餘主張陳述及所提之證據，均毋
    庸再予審酌，附此敘明。
柒、據上論結，本件原告之訴一部為有理由，一部為無理由，依
    民事訴訟法第79條、第390條第2項、第 392條，判決如主文
    。
中　  華  　民  　國　　96 　 年　   8    月    30    日
                  民事民二庭    法　官　楊代華
以上正本係照原本作成
如對本判決上訴，須於判決送達後20日內向本院提出上訴狀
中　  華  　民  　國　　96 　 年　   8    月    30    日
                                書記官  許婉如
